Inventaris van de plans van gebouwen behorend tot het archief der Genie van het Ministerie van Oorlog, (1682) 1811-1940
Nationaal Archief, Den Haag
- ZUTPHEN
  - Ontwerptekening van een paardestal., ca. 1780; Z13; 1 blad
  - Bouwtekeningen van de sorties onder de flank van:, ca. 1780; Z15; 5 bladen
    Het Slijkbastion; het Traliebastion; het Galgenbastion; de galerij en kruitmagazijn onder de flank van het hoornwerk hertog van Alva.
  - Ontwerptekening van inundatiesluis voor de Laarpoort., ca.1780; Z29; 1 blad
  - Ontwerptekeningen van een duiker aan de Berkel., ca. 1780; Z30; 7 bladen
  - Bouwtekeningen van kistdammen in de Berkel, de IJssel, de Hackfortse Beek en de Polbeek., ca. 1780; Z52; 6 bladen
  - Bestektekeningen van de afbraak van een ophaalbrug en van de bouw van een aarden dam bij de Hospitaalspoort., ca. 1780 en 1831; Z22; 15 bladen
    Behoort bij bestek van 15 april 1831 nr. 9. Zes bladen in duplo.
  - Ontwerptekening van een houten beer en een beschoeide dijk. Met kopie., 1785; Z28; 2 bladen
  - Ontwerptekening van twee bruggen over de kapitale gracht, voor de Laarpoort en de Hospitaalspoort., 1786; Z26; 1 blad
  - Ontwerptekeningen van een affuitloods., ca. 1800; Z16; 5 bladen
  - Bouwtekening van de Rode Loods en van de kruitkelder in het hoornwerk aan de IJssel., ca. 1800; Z19; 1 blad
  - Ontwerptekening van een duiker in de Warnveldse dam., 1831; Z81; 1 blad
  - Bestektekeningen van de wederopbouw van de brug met rolbrug over de kapitale gracht voor de Nieuwstadspoort., ca. 1838; Z24, Z27; 2 bladen
    Behoort bij bestek van 26 juli 1838 nr. 96.
    - Tekening 1, Z24
    - Tekening 2, Z27
  - Bestektekening van de verbouwing van de brug over de voorgracht met ijzeren rolbrug voor de Nieuwstadspoort., ca. 1839; Z25; 1 blad
    Behoort bij bestek van 27 april 1840 nr. 35.
  - Ontwerptekeningen van een arsenaal en een zweminrichting. Met kopie., 1845; Z17; 4 bladen
  - Bouwtekening van een watermolen., 1845; Z31; 1 blad
  - Ontwerptekeningen van kruittorens en van het wachthuis in fort de Poll., 1848; Z18; 3 bladen
  - Bouwtekening van de Lange Stalling in het vervallen bolwerk., 1854; Z75; 1 blad
  - Bouwtekening van de buskruittoren in de Landhoek., 1854; Z116; 1 blad
  - Bouwtekeningen van wachthuizen. Met kopie., 1834, 1853-1855; Z20A-Z20J, Z110-Z115; 16 bladen
    De Hospitaalspoort; in het hoornwerk buiten de Vispoort; in het ravelijn buiten de Laarpoort; de Lange Stalling; in het fort de Poll; de Laarpoort; bij de Nieuwestadspoort; en van de Strooien Loods in het hoornwerk aan de IJssel. Blijkens een aantekening is de Strooien Loods in 1834 voor afbraak verkocht.
    - Tekening 1, Z110
    - Tekening 2, Z111
    - Tekening 3, Z112
    - Tekening 4, Z113
    - Tekening 5, Z114
    - Tekening 6, Z115
    - Tekening 7, Z20A
    - Tekening 8, Z20B
    - Tekening 9, Z20C
    - Tekening 10, Z20D
    - Tekening 11, Z20E
    - Tekening 12, Z20F
    - Tekening 13, Z20G
    - Tekening 14, Z20H
    - Tekening 15, Z20I
    - Tekening 16, Z20J
  - Ontwerptekeningen van de verbouwing van de contregarde van het Molenbolwerk., 1855; Z76; 2 bladen
  - Ontwerptekening van een buskruitmagazijn bij het Prinsenbolwerk., 1857; Z44; 1 blad
  - Bouwtekening van stallen, die door het rijk van de gemeente Zutphen zijn overgenomen. Met situatietekening., 1862; Z50; 2 bladen
  - Bouwtekening van een gedeelte van de beer, met aansluitingsvleugelmuren, aangelegd op advies van de commissie voor de Staatsspoorwegen langs de IJssel., 1863; Z51; 1 blad
  - Bouwtekeningen van de IJzendoornkazerne., 1863; Z119; 2 bladen
  - Bouwtekeningen van het buskruitmagazijn in het nieuwe Tralie- en Prinsenbolwerk., 1864-1865; Z117-Z118; 3 bladen
    - Tekening 1, Z117
    - Tekening 2, Z118
  - Ontwerptekening van de verbouwing van de Latijnse Schoolkazerne tot garnizoensinfirmerie., 1869; Z120; 1 blad
  - Ontwerptekeingen van de verbouwing van garnizoensinfitmerie. Met kopie., 1874; Z121-Z122; 3 bladen
    - Tekening 1, Z121
    - Tekening 2, Z122
  - Bouwtekeningen van de garnizoensinfirmerie met hulpgebouw., 1874,1877; Z53, Z123; 3 bladen
    - Tekening 1, Z123
    - Tekening 2, Z53
  - Bestektekening van de verbouwing van de kazerne Het Huis Waliën., 1889; Z100; 1 blad
  - Bouwtekening van de aanleg van arrestlokalen bij de politiewacht in de IJzendoornkazerne., 1889; Z101; 1 blad
  - Bouwtekeningen van de kazerne Het Huis Waliën. Met kopieën., 1890; Z55; 3 bladen
  - Bestektekening van de verbouwing aan de kazerne Het Huis Waliën., 1890; Z102; 1 blad
  - Ontwerptekening een detachementsbureau en een woning voor een gehuwd opperwachtmeester., 1890; Z103; 1 blad
  - Bestektekeningen van de kantine voor onderofficieren en manschappen bij de IJzendoornkazerne. Met kopieën., 1891; Z56; 3 bladen
    Behoort bij bestek van 24 mei 1890 nr. 9.
  - Bestektekeningen van de afbraak van een woning en van de bouw van het kantoorgebouw in de IJzendoornkazerne. Met kopieën., 1892; Z57; 3 bladen
  - Bestektekeningen van een gebouw, bevattende een gymnastiek- en schermlokaal en twee woningen voor wasbazen. Met kopie., 1893-1895; Z58-Z59, Z104; 6 bladen
    Behoort bij bestek van 17 oktober 1893 nr. 21.
    - Bestanddeel 1, Z104
    - Bestanddeel 2, Z58
    - Bestanddeel 3, Z59
  - Bestektekening van de inrichting van de Latijnse Schoolkazerne voor de Koloniale Reserve., 1897; Z60; 1 blad
    Behoort bij bestek van 10 april 1896 nr. 6.
  - Bestektekening van de inrichting van de kazerne in het voormalige Burgerweeshuis tot kazerne voor de Koloniale Reserve., 1897; Z61; 1 blad
    Behoort bij bestek van 15 oktober 1896 nr. 20.
  - Bestektekening van de schietbanen bij het fort de Pol., 1897; Z62; 1 blad
  - Bouwtekeningen van de ziekenstal bij de IJzendoornkazerne., 1918; Z105; 3 bladen
  - Bouwtekeningen van een marechausseekazerne. Met kopieën., 1919; Z106; 4 bladen
  - Bouwtekening van de schietbanen bij het fort de Poll., 1926; Z124; 1 blad
    1e geniecommandant te Arnhem 1926. Behoort bij brief van de Eerst Aanwezend Ingenieur te Arnhem van 1926.
  - Plattegrond van de IJzendoornkazerne met bijgebouwen en terreinen., 1928; Z125; 1 blad
    Behoort bij brief van de Eerst Aanwezend Ingenieur te Arnhem van 1928.
  - Uittreksel uit het kadastraal plan, sectie B., 1932; Z126; 1 blad
    Behoort bij brief van de Eerst Aanwezend Ingenieur te Arnhem van september 1932.
  - Uittreksel uit het kadastraal plan van de gemeente Gorssel en Zutphen, sectie C en A., 1932; Z128; 1 blad
    Op verzoek van de Eerst Aanwezend Ingenieur van het 1e geniecommandement te Arnhem.
  - Uittreksel uit het kadastraal plan van de gemeente Zutphen, sectie G. Geprojecteerde weg in de haven. Conform de oorspronkelijke kartering van de landmeter van het kadaster., 1932; Z129; 1 blad
  - Uittreksel kadastraal plan van de gemeente Zutphen, sectie G., 1936; Z127; 1 blad
- ZWOLLE
  - Plattegronden van alle landsgebouwen in Zwolle en op de Nieuwe Werken., 1756; Z1; 1 deel
    Portaal van de Michaelskerk; burgers hoofdwacht; garnizoenshoofdwacht; sortieën onder de wal; de provoost; Gengerbergbastion; het arsenaal; de kruittoren; het nieuwe werk aan de IJssel; knechtkamer; paardestal; kelder; muren van de Michaelskerk; officiers hoofdwacht; wachthuis in het Suijkerbergbastion; secreet bij de Sassenpoort; de Diezer stadspoort; Sassenpoort; laboratorium; Kamperpoorten; majoorshuis; keuken; koestal; schuur. Ingevolge de Resoluties van de Raad van State van 31 december 1751 en van 7 maart 1755. Met een toelichting welke overheid onderhoudsplichtig is.
  - Ontwerptekeningen van de penanten in het Zwartewater tussen Zwolle en Hasselt., 1774; Z8; 1 blad
  - Technische tekeningen van de stenen penanten, gelegen tussen Hasselt en Zwolle, voor de aanleg van de inundatie. Met kopieën., 1780; Z7, Z10; 7 bladen
    - Tekening 1, Z7
    - Tekening 2, Z10
  - Ontwerptekeningen van de verbouwing van een klooster tot militair hospitaal. Met kopieën., 1811; Z4; 4 bladen
  - Ontwerptekening van een bakkerij., 1811; Z5; 1 blad
  - Ontwerptekeningen van een provinciaal provoosthuis., 1818; Z6; 3 bladen
    Met een verklaring van de Directeur van de 2e Directie van Fortificatiën van 20 december 1824 dat het ontwerp nooit bij het gouvernement in behandeling is genomen, terwijl het bij Missive van 8 maart 1818 nr. 29 is ingezonden.
  - Bouwtekening van de begane grond van de kazerne., 1864; Z77; 1 blad
  - Bouwtekeningen van de Broerenkazerne. Met kopieën., 1882; Z54; 4 bladen
  - Bouwtekeningen van een marechausseekazerne. Met kopieën., 1931; Z65; 4 bladen